【裁判字號】    90,訴緝,31
【裁判日期】    900404
【裁判案由】    毒品危害防制條例
【裁判全文】
臺灣高雄地方法院刑事判決                            九十年度訴緝字第三一號
    公  訴  人  臺灣高雄地方法院檢察署檢察官
    被      告  甲○○
右列被告因違反毒品危害防制條例案件，茲經檢察官提起公訴（八十九年度毒偵字第
四一二一號），本院判決如左：
    主  文
甲○○連續施用第一級毒品，處有期徒刑捌月，第一級毒品海洛因壹包（淨重零點零
肆公克）沒收銷燬之，注射針筒壹支、生理食鹽水壹瓶均沒收。又施用第二級毒品，
處有期徒刑肆月。應執行有期徒刑拾月，第一級毒品海洛因壹包（淨重零點零肆公克
）沒收銷燬之，注射針筒壹支、生理食鹽水壹瓶均沒收。
    事  實
一、甲○○前因施用毒品案件，經台灣台南地方法院先後裁定送觀察、勒戒後，均無
    繼續施用毒品之傾向，經台灣台南地方法院檢察署檢察官分別以八十七年度偵字
    第一二一三八號及八十九年度毒偵緝字第五十六號處分不起訴確定。詎甲○○復
    基於概括犯意，於八十九年六月三日及同年月八日，先後於高雄市壽山公園內，
    以針筒注射方式，施用第一級毒品海洛因二次。又另行起意於八十九年六月九日
    晚上七時三十分起回溯二十四小時內某時，在不詳地點施用第二級毒品安非他命
    一次。嗣於八十九年六月九日晚上七時三十分許，在高雄市新興區○○○路與南
    華路口處為警查獲，並扣得第一級毒品海洛因淨重○．○四公克（包裝重０、二
    ○公克）、施用毒品之器具注射針筒一支、生理食鹽水一瓶等物。
二、案經高雄市政府警察局鼓山分局報請臺灣高雄地方法院檢察署檢察官偵查起訴。
    理  由
一、訊據被告甲○○固坦承於右揭時地有施用第一級毒品海洛因之犯行，惟矢口否認
    有施用第二級毒品安非他命犯行，辯稱：伊確實未有施用安非他命，不知為何尿
    液會有安非他命反應云云。經查：
（一）右揭事實，除據被告坦承施用第一級毒品海洛因在卷外，並有第一級毒品海洛
      因○．○四公克（此經法務部調查局鑑驗無訛，有該局八十九年十一月一日之
      函文在卷可參）及上開施用毒品器具扣案可稽。又被告經警查獲採尿送驗，送
      驗結果認其尿液有嗎啡及安非他命陽性反應，此亦有八十九年六月二十三日高
      雄市立凱旋醫院之煙毒尿液檢驗成績書附卷可稽。又被告前因施用毒品案件，
      先後二次經送觀察、勒戒後，均認無繼續施用毒品之傾向，經檢察官分別為不
      起訴處分確定，有不起訴處分書及台灣高雄地方法院檢察署刑案資料查註紀錄
      表在卷足憑，是其確有施用毒品海洛因及安非他命之三犯犯行，堪予認定。
（二）按目前常用的尿液安非他命或嗎啡篩檢方式包括酵素免疫分析法（EIA,ENZYME
      EMMUNOASSAY）、薄層色層分析法（TLC,THIN LAYER CHROMATOGRAPHY）和放射
      免疫分析法（RIA,RADIOIMMUNOASSAY），在文獻報告中，確實有藥品或食物因
      交叉反應（CROSS REACTOIN），可在尿液中測試中產生偽陽性（FALSE POSITI
      -VE）之安非他命或嗎啡反應，惟利用精密之儀器分析，將可排除偽陽性之可
      能，而得到正確的答案，因此篩檢結果必須進一步確認。在目前最常用之確認
      方法為氣相層析質譜儀（GC/MS,GAS CHROMATOGRAPHY/MASS SPECTROMETRY），
      此因乃在良好的操作條件下，以氣相層析質譜儀作藥物及其代謝產物定性及定
      量分析，幾乎不會有偽陽性反應產生，此有榮民總醫院八十三年四月七日（八
      三）北總內字第０三０五九號函影本附卷可資參照。查被告雖抗辯其無施用毒
      品安非他命，惟其於同年六月九日晚上七時三十分許，經警命採尿送驗，以氣
      相層析質譜儀檢驗結果，確呈海洛因及甲基安非他命陽性反應，此有高雄市立
      凱旋醫院煙毒尿液檢驗成績書一紙附卷可稽，是依前開說明，本件在排除偽陽
      性反應產生可能之情形下，應足認定被告確曾於八十九年六月九日十九時三十
      分許回溯二十四小時內，有施用第二級毒品甲基安非他命一次。
（三）綜上所述，被告所辯無非卸飾之詞，尚無可採。事證明確，被告三犯毒品危害
      防制條例第十條之罪，應堪認定。
二、核被告所為，係犯毒品危害防制條例第十條第一項之施用第一級毒品罪、第十條
    第二項之施用第二級毒品罪。被告持有第一級毒品海洛因及第二級毒品安非他命
    ，嗣進而施用之，持有之低度行為應為施用之高度行為所吸收，不另論罪。其多
    次施用第一級毒品之行為，時間密接、犯罪構成要件相同，顯係基於概括犯意為
    之，應依連續犯規定論處，並加重其刑。又其所犯施用第一級及第二級毒品二罪
    間，犯意各別，行為互殊，應予分論併罰。公訴人雖未就被告於八十九年六月三
    日，施用海洛因之犯行起訴，惟此部分與起訴部分有連續犯之裁判上一罪關係，
    為起訴效力所及，本院自得一併審判，附此敘明。爰審酌被告前曾因施用毒品案
    ，經法院二次送勒戒、觀察後無繼續施用傾向為不起訴處分確定後，仍不知悔改
    警惕，猶繼續施用毒品，本不宜寬貸，惟此乃自戕行為，及其犯後已坦承部分犯
    行，態度良好等一切情狀，量處如主文所示之刑，並定其應執行刑，以資懲儆。
    扣案之第一級毒品海洛因一包（淨重○．○四公克，包裝重○．二○公克），依
    毒品危害防制條例第二條之規定，屬第一級毒品，應依毒品危害防制條例第十八
    條第一項宣告沒收並銷燬之。另扣案之注射針筒一支、生理食鹽水一瓶，係供犯
    罪預備之物，且為被告所有，業經被告供明在卷，爰依刑法第三十八條第一項第
    二款併予宣告沒收。
據上論斷，應依刑事訴訟法第二百九十九條第一項前段，毒品危害防制條例第十條第
一項、第二項、第十八條第一項，刑法第十一條前段、第五十六條、第三十八條第一
項第二款、第五十一條第五款，判決如主文。
中      華      民      國    九十      年      四      月      四      日
                                     台灣高雄地方法院刑事第二庭
                                         法  官  施  柏  宏
右正本證明與原本無異。
如不服本判決，應於判決送達後十日內，向本院提出上訴狀。
                                         書記官  邱  秋  珍
中      華      民      國    九十      年      四      月      六      日
附錄本判決論罪科刑之法條
毒品危害防制條例第十條第一項、第二項
施用第一級毒品者，處六月以上五年以下有期徒刑。
施用第二級毒品者，處三年以下有期徒刑。


司法院資訊處製作；財團法人民間司法改革基金會備份。
